【裁判字號】    89,易,3919
【裁判日期】    891215
【裁判案由】    違反電子遊戲場業管理條例等
【裁判全文】
台灣台中地方法院刑事判決                        八十九年度易字第三九一九號
    公  訴  人  臺灣臺中地方法院檢察署檢察官
    被      告  廖秀菊
                （即乙○○
                甲○○
右列被告因違反電子遊戲場業管理條例等案件，經檢察官聲請簡易判決處刑（八十九
年偵字第一二八六０號），本院臺中簡易庭認不宜以簡易判決處刑，移由本院刑事庭
改依通常程序審理，本院判決如左：
    主  文
廖秀菊連續在公眾得出入之場所賭博財物，處罰金陸仟元。如易服勞役，以佰元折
算壹日。扣案之電動賭博機具「樸克」拾柒台（含ＩＣ板拾陸片）及賭資新臺幣貳佰
元均沒收。
甲○○在公眾得出入之場所賭博財物，處罰金壹仟元。如易服勞役，以佰元折算壹
日。扣案之電動賭博機具「樸克」拾柒台（含ＩＣ板拾陸片）及賭資新臺幣貳佰元均
沒收。
    事  實
一、廖秀菊基於賭博之概括犯意，於民國八十九年七月二十一日、二十六日，在台中
    縣太平市○○街一四六號即「中和街夜市」之公眾得出入場所，連續擺設電動機
    具「樸克」八台，供不特定之人賭博財物。凡參與賭博之人，以一比六之比例開
    洗分，即新台幣（下同）一百元開六百分，每次押注最少五十分，最多亦為五十
    分，押分後開始把玩，如押中可者，可得一倍至數倍不等之分數，再依累積之分
    數以上開同一比例兌換現金；未押中者，機具上之分數則依押注之分數自動消失
    ，賭資即由廖秀菊取得，並藉此射倖之賭博方式計算輸贏。嗣於同年月二十六日
    晚上十時五十分許，適有賭客甲○○在上址賭玩電動機具「樸克」，並以該機具
    上之分數一千二百分向廖秀菊兌換現金二百元時，為警當場查獲，並扣得上開擺
    設之電動賭博機具「樸克」八台（含ＩＣ板八片）、賭資二百元及預備供替換擺
    設使用之電動賭博機具「樸克」九台（含ＩＣ板八片）。
二、案經臺中縣警察局霧峰分局報告台灣台中地方法院檢察署檢察官偵查起訴。
    理  由
一、訊據被告廖秀菊固坦承有於右揭時、地擺設上開機具供人遊玩，惟矢口否認涉有
    右揭賭博犯行，辯稱：客人不玩時，會發給寄分卡，當天係因警察臨檢，而甲○
    ○剛好以二百元開分，其請甲○○不要玩，故按機台上之分數退還二百元給甲○
    ○云云；另被告甲○○亦矢口否認涉有右揭賭博犯行，辯稱：其當日玩四百元，
    係分二次開分，在第二次開分後，因廖秀菊不營業了，故向廖秀菊要求退還二百
    元云云。惟查：右揭被告甲○○以其所賭玩之機具上之分數一千二百分向被告廖
    秀菊兌換現金二百元之事實，業據被告二人於警訊中直承不諱，且有保安隊警員
    黃啟洲之台中縣警察局維新小組職務報告書乙紙在卷可考，參以該電動賭博機具
    之操作並未具任何娛樂性質，僅具有射倖性，繫之以偶然之輸贏，而決定分數之
    得喪，倘非以供不特定之人賭博之用，則操作該機具之人自無從由其中獲取任何
    娛樂或刺激可言，又被告廖秀菊所辯係以寄分卡供客人兌換，以供下次使用云云
    ，惟被告廖秀菊之擺設地點既在夜市，查其流動性大，攤販汰換率亦高，客人持
    該寄分卡顯無保障，依常情，應無可能以所得之分數換取無經濟價值又無保障之
    寄分卡，是本件自屬賭博行為。此外，復有電動賭博機具「樸克」十七台（含Ｉ
    Ｃ板十六片）、賭資二百元等物扣案可資佐證，本案事證明確，被告二人犯行均
    堪認定。
二、核被告二人所為，均係犯刑法第二百六十六條第一項前段之在公眾得出入之場所
    賭博財物罪。被告廖秀菊先後多次與不特定人賭博財物之犯行，時間緊接，犯罪
    構成要件相同，顯係基於概括之犯意反覆為之，應依連續犯之規定論以一罪，並
    加重其刑。爰審酌被告廖秀菊擺設電動賭博機具之數量、經營之時間、被告二人
    之犯罪動機、目的、手段，犯後仍飾詞狡辯等一切情狀，分別量處如主文所示之
    刑，並均諭知易服勞役之折算標準，以資懲儆。扣案之電動賭博機具「樸克」八
    台（含ＩＣ板八片）係當場賭博之器具，賭資二百元為在兌換籌碼處之財物，均
    應依刑法第二百六十六條第二項之規定併予宣告沒收，另扣案之電動賭博機具「
    樸克」九台（含ＩＣ板八片），係供犯罪預備之物，且為被告廖秀菊所有，業據
    其供明在卷，爰依刑法第三十八條第一項第二款宣告沒收。
三、公訴意旨另以：被告廖秀菊未依電子遊戲場業管理條例之規定辦理電子遊戲場業
    之營利事業登記，即於上開時、地，擺設八台電動賭博機具，因認被告廖秀菊另
    違反電子遊戲場業管理條例第十五條之規定，應依同條例第二十二條之規定處斷
    云云。惟查：
  (一)按犯罪事實應依證據認定之，無證據不得推定其犯罪事實，刑事訴訟法第一百五
    十四條定有明文。次按電子遊戲場業管理條例所稱之電子遊戲場業，係指設置電
    子遊戲機供不特定人益智娛樂之營利事業，該條例第三條定有明文。又同條例第
    四條第二項規定該條例所指電子遊戲機不得有賭博或妨害風化之設計及裝置。同
    條例第五條復就電子遊戲場業之營業，依所擺設電子遊戲機為益智類或鋼珠類、
    娛樂類，而區分為普通級及限制級。第八條則規定電子遊戲場申請設立時，其營
    業場所應符合相關之都巿計畫法、區域計畫法、土地使用管制、建築法令及消防
    法令之規定。另第九條規定電子遊戲場業之營業場所，應距離學校、醫院相當之
    距離以上。綜合上開規定可知該條例之規範對象，應係專以設置電子遊戲機供人
    益智娛樂且具有一定規模之營利事業，至如其他營業場所，於原本所營事業外，
    另行擺設電子遊戲機者，應無電子遊戲場業管理條例之適用。
  (二)公訴意旨認被告廖秀菊涉嫌違反電子遊戲場業管理條例第十五條之規定，而應依
    同條例第二十二條處斷，無非係以被告廖秀菊之自白及扣案之上開電動賭博機具
    為憑。惟扣案之上開電動賭博機具均有賭博之設計及裝置，已如前述，並非供不
    特定人益智娛樂使用之電子遊戲機，參照前揭說明，尚與該條例第四條第二項之
    規定不符。再參以被告廖秀菊於上開夜市擺設，亦非專以設置電子遊戲機供人益
    智娛樂之營利事業，顯與該條例所稱之「電子遊戲場業」有別，應無該條例之適
    用。故公訴人認被告廖秀菊另涉有違反電子遊戲場業管理條例之罪嫌，即有未合
    。此外，本院復查無其他證據足資證明被告廖秀菊確有公訴人所指此部分之犯行
    ，不能證明被告廖秀菊此部分犯罪，本應為無罪之諭知，惟因公訴意旨認此部分
    犯行與前揭論罪科刑部分，具有牽連犯之裁判上一罪關係，爰不另為無罪之諭知
    ，附此敘明。
據上論斷，應依刑事訴訟法第四百五十二條、第二百九十九條第一項前段，刑法第五
十六條、第二百六十六條第一項前段第二項、第四十二條第二項、第三十八條第一
項第二款，罰金罰鍰提高標準條例第一條前段、第二條，判決如主文。
本案經檢察官蕭連森到庭執行職務。
中      華      民      國    八十九    年     十二     月     十五     日
                                      臺灣臺中地方法院刑事第四庭
                                          法  官  許 月 馨
右正本證明與原本無異。
如不服本判決，應於送達後十日內向本院提出上訴狀 (須附繕本)，上訴於臺灣高等
法院臺中分院。
                  書記官
中      華      民      國    八十九    年     十二     月     十五     日
附錄本判決論罪科刑之法條：
刑法第二百六十六條：
在公共場所或公眾得出入之場所賭博財物者，處一千元以下罰金。但以供
人暫時娛樂之物為賭者，不在此限。
當場賭博之器具與在賭檯或兌換籌碼處之財物，不問屬於犯人與否，沒收
之。


司法院資訊處製作；財團法人民間司法改革基金會備份。
